【裁判字號】    99,司財管,24
【裁判日期】    990430
【裁判案由】    選任遺產管理人
【裁判全文】
臺灣彰化地方法院民事裁定            99年度司財管字第24號
聲  請  人  彰化縣大城鄉農會
法定代理人  乙○○○
關  係  人  林建甬
上列聲請人聲請為被繼承人甲○○選任遺產管理人事件，本院裁
定如下：
    主  文
選任林建甬為被繼承人甲○○之遺產管理人。
程序費用由被繼承人甲○○之遺產負擔。
    理  由
一、本件聲請意旨略以：聲請人係被繼承人甲○○（男，民國11
    年11月28日出生，身分證統一編號：Ｚ000000000號，生前籍
    設臺灣省彰化縣大城鄉○○村○鄰○○街7號）之債權人，被
    繼承人於民國95年7月28日死亡，其全體繼承人均已拋棄繼
    承而無遺產管理人，致聲請人之債權無法行使，為保障權益
    ，爰依民法第1178條第2項向本院聲請選任遺產管理人等語
    。
二、按：繼承開始時，繼承人之有無不明，而無親屬會議或親屬
    會議未於一個月內選定遺產管理人者，利害關係人得聲請法
    院選任遺產管理人，此觀民法第1177條、第1178條第2項規
    定自明。
三、次按：先順序繼承人均拋棄其繼承權時，由次順序之繼承人
    繼承；其次順序繼承人有無不明或第四順序之繼承人均拋棄
    其繼承權者，準用關於無人承認繼承之規定，民法第1176條
    第6項定有明文。
四、查：聲請人主張之事實，業據提出本院民事執行處96年10月
    1日彰院賢執乙96年度執字第19397號函影本、本院家事法庭
    95年10月2日彰院賢家德95繼字第974號通知書（稿）影本、
    95年10月2日彰院賢家德95繼字第1093號通知書（稿）影本
    各一份為證，並經本院依職權調取本院95年度繼字第974號
    、第1093號拋棄繼承卷宗，經核無訛，堪信屬實，且與上開
    規定並無違誤，故聲請人選任遺產管理人之聲請應予准許。
五、次查：本院審酌林建甬（男，民國50年4月17日出生，身分
    證統一編號：Ｚ000000000號，籍設臺灣省彰化縣大城鄉○○
    村○鄰○○街7號）為被繼承人甲○○之子，雖已拋棄繼承，
    惟其與被繼承人關係密切，被繼承人死亡時又與之生前為同
    一戶籍地，且其為被繼承人對聲請人所負債務之連帶債務人
    ，此有本院96年度執字第18785號民事裁定影本、本院民事
    執行處97年5月6日彰院賢執乙96年度執字第18785號通知書
    影本各一份在本案卷內、戶籍謄本一份在本院95年度繼字第
    1093號拋棄繼承卷內可稽，衡情其對於被繼承人之債權債務
    關係應較他人清楚，且年紀又非老邁，應堪勝任遺產管理之
    務，故選任林建甬為被繼承人之遺產管理人。
六、依非訟事件法第157條，爰裁定如主文。
七、如對本裁定抗告，須於裁定送達後10日之不變期間內，向本
    院提出抗告狀，並繳納抗告費新臺幣1,000元。
中    華    民    國    99    年    4     月    30    日
                  家事法庭      司法事務官  康景翔

司法院資訊處製作；財團法人民間司法改革基金會備份。
